---
"Tutor Visualisasi Data"
"Anak Agung Ayu Diva Shanty Darmawan"
"1/20/2022"
output: html_document
---

```{r}
library(tidyverse)
library(data.table)
library(mltools)
library(dplyr)
library(skimr)
library(ggplot2)
```

```{r}
kuliah <- read.csv("College.csv", header = TRUE, sep = ",")
summary(kuliah)
```


```{r}
kuliah$Private = factor(kuliah$Private)
kuliah2 = kuliah[,-1]
summary(kuliah2)
```

Jawaban untuk nomor 1
Dalam satu grafik, buatlah 3 boxplot yang merepresentasikan variable Apps, variable Accept dan variable Enroll
```{r}
a = c((kuliah$Apps),(kuliah$Accept),(kuliah$Enroll))
b = c(rep("Apps", dim(kuliah)[1]), rep("Accept", dim(kuliah)[1]), rep("Enroll", dim(kuliah)[1]))
j = data.frame(b, a)
ggplot(data = j) + geom_boxplot(mapping = aes(x = b, y = a))
```

Jawaban untuk nomor 2
Dalam satu grafik, buatlah 3 boxplot yang merepresentasikan variable S.F. ratio antara universitas yang private dan universitas yang publik
```{r}
ggplot(data = kuliah) + geom_boxplot(mapping = aes(x = Private, y = S.F.Ratio))
```


Jawaban untuk nomor 3
Dalam satu grafik, buatlah scatter plot antra variabel PhD (sb x) dengan Grad.Rate (sb y) dengan diberi warna berdasarkan apakah universitas tersebut private atau bukan.
```{r}
ggplot(data = kuliah) + geom_point(mapping = aes(x = PhD, y = Grad.Rate, color = Private))
```


Jawaban nomor 4
Buatlah variabel baru yang bertipe kategorikal yang merepresentasikan tingkat popularitas universitas tersebut berdasarkan banyaknya applicantnya.
```{r}
kuliah <- read.csv("College.csv", header = TRUE, sep = ",")
kuliah = rename(kuliah, Universitas = X)
k = data.frame(Univ = c(kuliah$Universitas), Mhs = c(kuliah$Apps))

for(i in 1: nrow(k)){
  if(k$Mhs[i] <= 1000){
  k$Status[i] = "sangat rendah"
  }
  else if(k$Mhs[i] <= 1600){
  k$Status[i] = "rendah"
  }
  else if(k$Mhs[i] <=2500){
  k$Status[i] = "sedang"
  }
  else if(k$Mhs[i] <= 4000){
  k$Status[i] = "tinggi"
  }
  else{
  k$Status[i] = "sangat tinggi"
  }
}

k

```


Jawaban nomor 5
Buatlah grafik bar chart dengan sumbu x nya adalah variable kategorikal yang baru dibuat di nomor 4 dan sumbu y nya adalah jumlah universitas yang memenuhi kategori tersebut.
```{r}
k$Status = factor(k$Status, levels = c('sangat rendah', 'rendah', 'sedang', 'tinggi', 'sangat tinggi'))
ggplot(k) + geom_bar(mapping = aes(x = Status))
```


Jawaban nomor 6
Modifikasi grafik pada nomor 5 dengan menambahkan warna berbeda jika universitas tersebut private atau tidak private.
```{r}
ggplot(k) + geom_bar(mapping = aes(x = Status, fill = kuliah$Private))
```