---
title: "Tugas Simple Regression"
author: "Anak Agung Ayu Diva Shanty Darmawan"
date: "1/31/2022"
output: html_document
---

Berikut adalah data-data yang akan digunakan.
```{r}
library(ggplot2)
mfc = read.csv('MFC.csv', stringsAsFactors = FALSE)
sp500 = read.csv('sp500.csv', stringsAsFactors = FALSE)
irx = read.csv('irx.csv', stringsAsFactors = FALSE)
```

# Jawaban nomor 1
Buatlah data frame baru yang berisi dua variabel, excess return individual dari saham Manulife dan excess return market S&P500 mulai dari Januari 2005 sampai Desember 2014.

Untuk mendapatkan excess return dapat menggunakan model CPAM.
```{r}
index = seq(from = 127, to= 8, by = -1)
mfcreturn = (mfc$Adj.Close[index]/mfc$Adj.Close[index + 1])- 1 
spreturn = (sp500$Adj.Close[index]/sp500$Adj.Close[index + 1]) - 1
rf_rate = irx$Adj.Close[index + 1]/1200
ROR_mfc = mfcreturn - rf_rate
ROR_sp = spreturn - rf_rate
data_10 = data.frame(individu = ROR_mfc, market = ROR_sp)
head(data_10)
```
Buatlah scatterplot dari data tersebut.
```{r}
plot(data_10$market, data_10$individu, col = "blue")
```


# Jawaban nomor 2
Buatlah data training dan data testing dari data pada nomor 1.
```{r}
n.training = seq(from = 128, to = 21, by = -1)
n.testing = seq(from = 20, to = 9, by = -1)

training.key = sample(nrow(mfc), size = n.training, replace = FALSE, prob = NULL)
testing.key = sample(nrow(mfc), size = n.testing, replace = FALSE, prob = NULL)

training_data = mfc[training.key,]
testing_data = mfc[-testing.key,]
```

Buatlah model regresi.
```{r}
regresi1 = lm(data_10$individu ~ data_10$market, data = data_10)
plot(data_10$market, data_10$individu, col = "blue")
```
Lakukan prediksi.
```{r}
summary(regresi1)
prediksi = predict(regresi1, newdata = testing_data)
data_10$Predicted = prediksi
View(data_10)
```


# Jawaban nomor 3
Buatlah data frame baru dengan tiga variabe;: excess return Manulife, excess return S&P500, dan variabel kategorikal data yang diambil sebelum 1 September 2008 (BEFORE) dan sesudah (AFTER).
```{r}
index2 = seq(from = 187, to= 2, by = -1)
mfcreturn_2 = (mfc$Adj.Close[index2]/mfc$Adj.Close[index2 + 1])- 1 
spreturn_2 = (sp500$Adj.Close[index2]/sp500$Adj.Close[index2 + 1]) - 1
rf_rate2 = irx$Adj.Close[index2 + 1]/1200
ROR_mfc_2 = mfcreturn_2 - rf_rate2
ROR_sp_2 = spreturn_2 - rf_rate2
tgl = mfc$Date[index2 + 1]
data2_10 = data.frame(tgl, ROR_mfc_2, ROR_sp_2) 

tgl_2 = ("2008-09-01")
tgl_baru = as.Date(tgl_2)
data2_10$tgl = as.Date(data2_10$tgl)

for(i in 1:nrow(data2_10)){
  if(data2_10$tgl[i] < tgl_baru){
    data2_10$status[i] = "Before"
  }
  else{
    data2_10$status[i] = "After"
  }
}

View(data2_10)
```

Scatterplot dari data tersebut.
```{r}
ggplot(data = data2_10) + geom_point(mapping = aes(x = spreturn_2, y = mfcreturn_2, color = tgl))
```


# Jawaban nomor 4
Buatlah dua model CPAM dengan model yang menggunakan data sebelum 1 September 2008 dan menggunakan data sesudah 1 September 2008.

## Sebelum 1 September 2008.
```{r}
index3 = seq(from = 104, to= 1, by = -1)
mfcreturn_3 = (mfc$Adj.Close[index3]/mfc$Adj.Close[index3 + 1])- 1 
spreturn_3 = (sp500$Adj.Close[index3]/sp500$Adj.Close[index3 + 1]) - 1
rf_rate3 = irx$Adj.Close[index3 + 1]/1200
ROR_mfc_3 = mfcreturn_3 - rf_rate3
ROR_sp_3 = spreturn_3 - rf_rate3
data3_10 = data.frame(individu = ROR_mfc_3, market = ROR_sp_3)
head(data3_10)

regresi2 = lm(data3_10$individu~data3_10$market, data = data3_10)
plot(data3_10$market, data3_10$individu, col = "blue")
abline(regresi2)
```

## Sesudah 1 September 2008
```{r}
index4 = seq(from = 186, to= 105, by = -1)
mfcreturn_4 = (mfc$Adj.Close[index4]/mfc$Adj.Close[index4 + 1])- 1 
spreturn_4 = (sp500$Adj.Close[index4]/sp500$Adj.Close[index4 + 1]) - 1
rf_rate4 = irx$Adj.Close[index4 + 1]/1200
ROR_mfc_4 = mfcreturn_4 - rf_rate4
ROR_sp_4 = spreturn_4 - rf_rate4
data4_10 = data.frame(individu = ROR_mfc_4, market = ROR_sp_4)
head(data4_10)

regresi3 = lm(data4_10$individu~data4_10$market, data = data4_10)
plot(data4_10$market, data4_10$individu, col = "blue")
abline(regresi3)
```


# Jawaban nomor 5
Dari ketiga model, buatlah kesimpulan model manakah yang terbaik.
```{r}
summary(regresi1)
summary(regresi2)
summary(regresi3)
```
Menurut saya model yang paling bagus adalah model regresi2 karena model tersebut cukup baik dan dapat dikatakan normal dengan median yang hampir 0 serta mean dan max yang sesuai. Selain itu R squared nya juga lebih tinggi dibandingkan 2 model lainnya yaitu 0.534.
